【裁判字號】    88,易,1135
【裁判日期】    890127
【裁判案由】    妨害公務等
【裁判全文】
臺灣士林地方法院刑事判決                        八十八年度易字第一一三五號
    公  訴  人  臺灣士林地方法院檢察署檢察官
    被      告  乙○○
右列被告因妨害公務等案件，經檢察官提起公訴（八十八年偵字第一二二九號），本
院判決如左：
    主  文
乙○○對於公務員依法執行職務時，施強暴，處有期徒刑肆月，如易科罰金，以參佰
元折算壹日；又變造駕駛執照，足以生損害於公眾及他人，處拘役參拾日，如易科罰
金，以參佰元折算壹日，變造之甲○○之汽車駕駛執照上之乙○○照片壹張沒收。
    事  實
一、乙○○於民國八十七年十月十三日十六時許，夥同案外人劉金助（另案審理）、
    闕國良（另案審理）、陳信宏（另經檢察官為不起訴處分）侵入台北市○○區○○路一段三十巷二十四號甲○○經營之「抄翻天海產店」竊取甲○○所有之現款
    、洋酒、國民身分證、汽車駕駛執照（涉嫌竊盜犯行部分另案由臺灣基隆地方法
    院審理），因乙○○另案通緝，恐遇警臨檢，乃另行起意於八十八年一月間某日
    在不詳地點，在其竊得之車號Ｌ三─二五五二號自小客車上將竊得甲○○之汽車
    駕駛執照之照片欄換貼其本人之照片予以變造，足以生損害於甲○○及監理機關
    核發駕駛執照之正確性。嗣於八十八年一月十三日十三時三十分許，乙○○偕其
    女友丁○○至台北市○○區○○路二段八十巷四號前欲駕駛懸掛竊得車牌號碼Ｅ
    Ｌ─六八二八號車牌之竊得Ｌ三─二五五二號小客車之際，為執行金融線巡邏勤
    務之台北市政府警察局保安警察大隊特勤中隊警員丙○○、戊○○攔撿，乙○○
    即出示竊得之甲○○之國民身分證，因警員丙○○見乙○○之褲袋鼓起，即要求
    取出檢查，乙○○乃自口袋中拿出一包白色粉末，警員丙○○疑係毒品安非他命
    ，此時乙○○立即衝回車內駕駛座啟動車子，警員丙○○、戊○○見狀旋即撲上
    將車熄火，並企圖拔掉車鎖將乙○○拉出車外，惟乙○○仍奮力抵抗不聽制止，
    警員戊○○此時退出車外對空鳴槍，乙○○置之不理仍發動車子前後衝撞，警員
    戊○○乃開槍射擊車胎，惟車子尚能行動，乙○○趁警員丙○○尚站立於駕駛座
    旁上身彎入車內之際，再度猛踩油門發動車子，並轉動方向盤，將車子切出車道
    ，衝撞對面停車，致警員丙○○彈出車外夾傷於二車之間（傷害部分未據告訴）
    ，以此強暴方式施強暴於依法執行職務之警員，以伺機逃逸。嗣乙○○即再度轉
    動方向盤欲駕車逃逸，警員丙○○見狀爬起立即拔槍朝乙○○之左大腿部射擊，
    惟乙○○仍將車駛離，警員戊○○再持槍朝乙○○之車胎射擊，乙○○旋棄車逃
    逸，遁入台北市○○區○○路三段八十巷三十號四樓頂，惟旋遭追趕而至之警員
    丙○○、戊○○緝獲，並自乙○○之身上及車內扣得乙○○持有之安非他命二包
    淨重三點九公克、電子秤一個、塑膠袋一包、改造轉輪手槍一支、子彈六顆（施
    用毒品部分另案起訴，意圖販賣而持有毒品、違反槍砲彈藥刀械管制條例部分均
    另經不起訴處分）。
二、案經臺北市政府警察局南港分局移送臺灣士林地方法院檢察署檢察官偵查起訴。
    理  由
一、訊之被告乙○○對於右揭犯行均坦承不諱，且經證人即台北市政府警察局保安警
    察大隊特勤中隊警員丙○○、戊○○供證明確（偵卷第八十九至第九十頁、本院
    八十九年一月十三日審判筆錄），且有警員丙○○、戊○○之報告二紙附卷可參
    （偵卷第三十三頁至第三十四頁背面），並有第三人甲○○經換貼被告照片，背
    面資料撕掉（毀損部分未據告訴）之變造駕駛執照扣案可稽，並經本院勘驗明確
    （本院八十八年十二月二十三日訊問筆錄），且有被害人甲○○領回身分證件之
    贓物認領保管收據附卷可參，事證明確，被告犯行洵堪認定。
二、被告對依法執行職務之警員，施以汽車夾傷之強暴力，所為係犯刑法第一百三十
    五條第一項之對執行職務公務員施強暴罪；又被告於第三人甲○○之駕駛執照上
    換貼自己之照片，予以變造，所為係犯刑法第二百十二條之變造特種文書罪。公
    訴人認被告另持變造之駕駛執照行使供警盤查，惟被告否認之，辯稱其係提出甲○○之國民身分證供警盤查，並未出示變造之甲○○之汽車駕駛執照，係警察自
    其皮夾內查獲變造之甲○○之駕駛執照等語，經查被告變造之甲○○之駕駛執照
    ，其證件背面之資料已遭撕去，業經本院勘驗屬實，有本院八十八年十二月二十
    三日訊問筆錄可考，是被告只要出示該份證件供警盤查，必啟警疑竇而遭深究，
    衡情被告不致自尋麻煩，且被告當時尚持有竊得之甲○○之國民身分證，有甲○○領回身分證件之贓物認領保管收據附卷可按，被告洵無出示變造之駕駛執照之
    必要，且警員丙○○並未證述被告出示變造之駕駛執照，又被告之警訊筆錄亦係
    訊及被告在其身上查獲之甲○○之變造之駕駛執照上之照片是否係被告其人（偵
    查卷第十四頁），是被告辯稱其未行使變造之駕駛執照，應堪採信，本應就被告
    被訴行使變造特種文書部分為無罪之諭知，惟此部分犯行與變造特種文書之犯行
    部分有吸收關係，係實質上一罪，爰不另為無罪之諭知。被告所犯上開二罪，犯
    意各別，行為互異，應分論併罰。爰審酌被告犯罪之動機、手段、方法，及其犯
    後之態度等一切情狀，就其所犯之罪，分別量處如主文所示之刑，並各諭知易科
    罰金之折算標準。
三、變造之甲○○之汽車駕駛執照上被告所有之照片一張，係其供犯罪所用之物，依
    刑法第三十八條第一項第二款之規定沒收之。
四、據上論斷，應依刑事訴訟法第二百九十九條第一項前段，刑法第一百三十五條第
    一項、第二百十二條、第四十一條、第三十八條第一項第二款，罰金罰鍰提高標
    準條例第一條前段、第二條，判決如主文。
本案經檢察官李學玨到庭執行職務。
中      華      民      國      八十九    年      一    月    二十七    日
                                台灣士林地方法院刑事第四庭
                                        法  官  杜  惠  錦
右正本證明與原本無異。
如不服本判決，應於判決送達後十日內，向本院提出上訴狀。
                                        書記官  劉  育  妃
中      華      民      國      八十九    年      一    月    二十八    日
附錄本案論罪科刑法條全文：
刑法第一百三十五條第一項
對於公務員依法執行職務時，施強暴脅迫者，處三年以下有期徒刑、拘役或三百元以
下罰金。
刑法第二百十二條
偽造、變造護照、旅券、免許證、特許證及關於品行、能力、服務或其他相類之證書
、介紹書，足以生損害於公眾或他人者，處一年以下有期徒刑，拘役或三百元以下罰
金。


司法院資訊處製作；財團法人民間司法改革基金會備份。
